【裁判字號】    98,易,682
【裁判日期】    980410
【裁判案由】    竊盜
【裁判全文】
臺灣板橋地方法院刑事判決               98年度易字第682號
公  訴  人  臺灣板橋地方法院檢察署檢察官
被      告  甲○○
                    （現於臺灣臺北監獄臺北分監執行中）
上列被告因竊盜案件，經檢察官提起公訴（97年度偵緝字第2283
號），被告於準備程序進行中為有罪陳述，經告知簡式審判程序
之旨，並聽取當事人之意見後，經本院裁定改依簡式審判程序，
判決如下：
    主  文
甲○○共同犯刑法第三百二十一條第一項第二、三款之竊盜罪，
累犯，處有期徒刑壹年。未扣案之竹竿壹支沒收。
    事  實
一、石智聖前因於民國92年6 月2 日犯施用第一級毒品罪，經本
    院以92年度訴字第2643號刑事判決判處有期徒刑十月，於93
    年2 月20日確定；又因於92年5 月間至同年10月間犯常業竊
    盜罪、同年4 月18日犯搶奪罪，經臺灣高等法院以該院93年
    度上訴字第935 號刑事判決分別判處有期徒刑一年八月、一
    年六月，並定其應執行刑為有期徒刑三年，於93年9 月29日
    確定；上開三罪於入監執行後，再經同院定其應執行刑為有
    期徒刑三年九月，於95年12月12日假釋出監，所餘刑期付保
    護管束，於96年9 月19日保護管束期滿，假釋未經撤銷，未
    執行之刑以已執行論而執行完畢（構成累犯）。
二、甲○○因上開竊盜犯行經偵審程序並執行完畢後，已明知竊
    盜犯行之違法性，仍不知悔改，與陳智偉（已經本院97年度
    易字第2529號刑事判決認定係犯共同攜帶兇器毀壞門扇竊盜
    罪，判處有期徒刑一年確定）因缺錢花用，竟共同基於持凶
    器毀壞他人住宅門扇侵入該住宅竊取財物之侵入住宅及攜帶
    兇器毀壞門扇竊盜之犯意，意圖為二人不法之所有，於97年
    1 月17日下午2 時許，分由陳智偉騎乘車牌號碼F5Y-817 號
    重型機車搭載甲○○，而由甲○○攜帶其所有於客觀上足以
    對人之生命、身體、安全構成威脅，具有危險性可供兇器使
    用之竹竿一支（未扣案），抵達臺北縣新莊市○○路1 號之
    公寓大廈前後，即趁該大廈一樓大門未鎖侵入該大樓（涉犯
    侵入建築物罪部分，未據該大廈住戶為告訴），隨即在該大
    廈五樓之乙○○住宅門前，分由陳智偉在該層樓梯口處把風
    ，而由甲○○以上開竹竿撬壞乙○○住宅之大門門鎖後，侵
    入乙○○住宅（涉犯侵入住宅、毀損罪之部分，未據乙○○
    告訴），竊取屋內佛堂神像上懸掛之金牌二十一塊、房間內
    傢俱抽屜內之金項鍊三條、現金新臺幣四萬八千元、手錶二
    支、戒指一個、數位相機一台、乙○○兒子潘俊良之護照、
    孫子潘冠宇之國民身分證（起訴書漏載上開數位相機、護照
    、國民身分證）得手後，二人隨即下樓並騎乘上開機車逃逸
    。嗣於乙○○返家後發現遭竊即報警處理，經警調閱路口監
    視錄影畫面，始循線而查獲。
三、案經臺北縣政府警察局新莊分局報告臺灣板橋地方法院檢察
    署檢察官偵查起訴。
    理  由
一、本案被告甲○○所犯係死刑、無期徒刑或最輕本刑為三年以
    上有期徒刑以外之罪，於本院準備程序進行中，被告先就被
    訴事實為有罪之陳述，經本院告知簡式審判程序之旨，並聽
    取公訴人及被告之意見後，由本院依刑事訴訟法第273 條之
    1 第1 項規定裁定進行簡式審判程序。
二、上開事實業據被告甲○○於本院審理中均坦承不諱，核與告
    訴人乙○○於警詢及偵訊中指訴之情節相符，並與證人即共
    犯陳智偉於偵查中證述之情節大致相符，並有指認照片、監
    視器錄影翻拍照片、車籍查詢基本資料詳細畫面等在卷可稽
    ，另有陳智偉上開竊盜犯行之本院97年度易字第2529號刑事
    判決一份在卷可佐，足認被告上開具任意性自白核與事實相
    符。又本院97年度易字第2529號刑事判決雖認石智聖係以金
    屬器械撬開乙○○住宅大門，惟該案審理中並未傳喚被告甲
    ○○到案，而陳智偉於該案中亦陳稱甲○○係以攜帶之竹竿
    撬開門鎖，且本案均未查扣上開竹竿或該判決所指之金屬器
    械，自無從確認該竹竿形狀、質材硬度，是被告甲○○及同
    案共犯陳智偉陳稱以該竹竿撬開門鎖之陳述，尚難認不可採
    信，爰不認定被告係持金屬器械為本案犯行；惟按刑法第32
    1 條第1 項第3 款攜帶兇器竊盜罪，所稱之兇器，乃依一般
    社會觀念足以對人之生命、身體、安全構成威脅，而具有危
    險性之「器械」而言（最高法院92年度台非字第38號判決要
    旨參照），是「器械」固不包含如石塊等自然界之物質，惟
    自然界之物質，如經人類以物理、化學性質之加工製程，而
    製成器材、機械等完成品，縱該加工方式僅係對該自然界物
    質為物理性質方式之加工，而該加工完成品與其原自然界物
    質之外觀，亦屬相近類似，仍應認該完成品為本條項款所規
    定之「器械」；準此，經敲打、削剪、曝曬等物理加工方式
    製成而足以對人之生命、身體、安全構成威脅之石刀、木棍
    、竹竿等物品，均可認屬本條項款所規定之凶器。是本案未
    扣案竹竿一枝，既可撬開金屬質材門鎖，自堪認定有相當硬
    度且經一定程度加工，依上開說明，可認該竹竿係為凶器。
    綜上，本案事證明確，被告犯行堪以認定，應予依法論科。
三、按刑法第321 條第1 項第2 款所謂之其他安全設備，係指門
    扇牆垣以外之防閑設備而言（最高法院56年度臺上字第602
    號判決參照）；又本案被告攜帶之未扣案竹竿，應屬凶器之
    情，已如前述。是被告石盛智於上開時間，持竹竿撬開乙○
    ○住宅大門門鎖進入該住宅竊取事實欄二所示之物，核其所
    為，係犯刑法第321 條第1 項第3 款、第2 款之竊盜罪。公
    訴意旨漏未斟酌被告攜帶之竹竿應係屬兇器之情節，容有未
    洽，惟因論罪法條與起訴法條相同，僅竊盜之加重條件有增
    加，是尚不生變更起訴法條之問題。被告甲○○與陳智偉間
    就上開犯行，有犯意聯絡以及行為分擔，應論以共同正犯。
    被告前曾受有如事實欄所述之犯罪科刑及執行情形，有臺灣
    高等法院被告前案紀錄表一份在卷可憑，其受有期徒刑之執
    行完畢後，五年以內故意再犯本件有期徒刑以上之罪，為累
    犯，應依刑法第47條第1 項之規定加重其刑。爰審酌被告前
    因常業竊盜犯行經偵審程序判決有罪並已經執行完畢，復為
    本案竊盜犯行，所為顯屬非是，公訴人雖請求量處有期徒刑
    一年六月，惟斟酌被告之教育程度、經濟狀況、犯案動機、
    被害財物價值、犯後坦承犯行以及同案共犯陳志偉所判處刑
    度等一切情狀，爰量處如主文所示之刑，以示懲儆。又未扣
    案竹竿一支，雖未經扣案，惟係被告所有供其為上開犯行所
    用之物，業據其陳明在案，依卷內事證，既無證據可認該竹
    竿已經滅失，仍由本院依刑法第38條第1 項第2 款規定宣告
    沒收，附此敘明。
據上論斷，應依刑事訴訟法第273 條之1 第1 項、第299 條第1
項前段，刑法第28條、刑法第321 條第1 項第2 款、第3 款、第
47條第1 項、第38條第1 項第2 款，判決如主文。
本案經檢察官黃佳權到庭執行職務。
中    華    民    國    98    年    4     月    10    日
                  刑事第一庭  法  官  陳世旻
以上正本證明與原本無異
如不服本判決，應於判決送達後10日內敘明上訴理由，向本院提
出上訴狀 (應附繕本) ，上訴於臺灣高等法院。其未敘述上訴理
由者，應於上訴期間屆滿後20日內向本院補提理由書「切勿逕送
上級法院」。
                              書記官  洪紹甄
中    華    民    國    98    年    4     月    13    日
附錄：本案論罪科刑法條全文
中華民國刑法
第  321    條  （加重竊盜罪）
犯竊盜罪而有左列情形之一者，處六月以上、五年以下有期徒刑：
一、於夜間侵入住宅或有人居住之建築物、船艦或隱匿其內而犯之者。
二、毀越門扇、牆垣或其他安全設備而犯之者。
三、攜帶兇器而犯之者。
四、結夥三人以上而犯之者。
五、乘火災、水災或其他災害之際而犯之者。
六、在車站或埠頭而犯之者。
前項之未遂犯罰之。
中華民國刑法施行法 (民國 95 年 06 月 14 日修正)
第  1- 1   條
中華民國九十四年一月七日刑法修正施行後，刑法分則編所定罰
金之貨幣單位為新臺幣。
九十四年一月七日刑法修正時，刑法分則編未修正之條文定有罰
金者，自九十四年一月七日刑法修正施行後，就其所定數額提高
為三十倍。但七十二年六月二十六日至九十四年一月七日新增或
修正之條文，就其所定數額提高為三倍。


司法院資訊處製作；財團法人民間司法改革基金會備份。
